

MICHAEL SCARANTINO

JR. FULL STACK WEB DEVELOPER

L'interesse per la tecnologia mi ha spinto ad intraprendere un percorso di studi inerente ad essa, negli anni l'interesse è virato sempre più verso la programmazione. Questo, mi ha portato a frequentare il Master di Boolean Careers e a specializzarmi come Full Stack Web Developer.

COMPETENZE CHIAVE



















ALTRE COMPETENZE

- Lingua Inglese
- Pacchetto Microsoft Office

CONTATTI





Osasco, Torino

https://www.linkedin.com/in/michaelscarantino-7714a1233/

https://github.com/MichaelScarantino

ESPERIENZA

JR. FULL STACK WEB DEVELOPER TRAINEE

Boolean Careers | Settembre 2021 - Aprile 2022

- Corso intensivo full-time da Jr. Full Stack Web Developer
- Svolgimento giornaliero di esercizi, partendo da "hello word" fino ad arrivare alla replica di progetti reali e complessi.
- Sviluppo di una web app ispiratasi alla piattaforma Delivery con l'utilizzo di Vue.js, Laravel e Sass.

OPERAIO GOMMA-PLASTICA

Freudenberg Sealing Technologies | Febbraio 2016 - Agosto 2021

• Addetto alla produzione di raschiavalvole

FORMAZIONE

BOOLEAN CAREERS

Corso Full-time | Settembre 2021 - Aprile 2022

 Corso da Full Stack Web Developer di 6 mesi (700 ore), suddiviso in lezioni teoriche e pratiche

INFORMATICA E TELECOMUNICAZIONI ARTICOLAZIONE "INFORMATICA"

Diploma ISS Primo levi (TO) | 2018 - 2021

Principali competenze acquisite:

- scegliere dispositivi e strumenti in base alle loro caratteristiche funzionali
- gestire processi produttivi correlati a funzioni aziendali
- configurare, installare e gestire sistemi di elaborazione dati e reti

OPERATORE ELETTRICO

Triennio Professionale | 2009 - 2012

 Operatore elettrico installatore manutentore impianti di automazione industriale

Autorizzo il trattamento dei miei dati personali ai sensi ai sensi del Decreto Legislativo 101/2018 e dell'art. 13 GDPR (Regolamento UE 2016/679) ai fini della ricerca e selezione del personale.